【裁判字號】    90,訴,1391
【裁判日期】    900904
【裁判案由】    偽造有價證券等
【裁判全文】
臺灣高雄地方法院刑事判決                          九十年度訴字第一三九一號
    公  訴  人  臺灣高雄地方法院檢察署檢察官
    被      告  丁○○
    指定辯護人  本院公設辯護人乙○○
右列被告因偽造有價券案件，經檢察官提起公訴（九十年度偵緝字第五九二號），本
院判決如左：
    主  文
丁○○意圖供行使之用，而偽造有價證券，處有期徒刑年肆月。
偽造之編號1306─69─ND─038914至1306─69─ND─038948（其中不含306─69─ND
─038918，且1306─69─ND─038935有貳張）之「合發塑膠工業股份有限公司」之股
票拾伍張（含其上之「合發塑膠工業股份有限公司」及「董事長王建華、董事陳飛
鵬、董事張歐寬」等印文），均沒收。
    事  實
一、丁○○意圖供行使之用，於民國八十八年間，在高雄縣、市不詳地點，將其所持
    有之「合發興業股份有限公司」之股票為藍本影印後，在影印之紙張本上偽造「
    合發塑膠工業股份有限公司」之名稱、「本股票壹仟股」、「新台幣壹萬元」等
    字樣及「董事長王建華、董事陳飛鵬、董事張歐寬」等簽名章及私章之印文，及
    「合發塑膠工業股份有限公司」公司章之印文等，以此方式偽造編號1306─69
    ─ND─038914至1306─69─ND─038948，其中不含306─69─ND─038918，且
    1306─69─ND─038935有二張之「合發塑膠工業股份有限公司」之股票三十五張
    （起訴書誤載為二十五張）後，先後於八十八年一月六日、一月二十九日，分別
    持上開偽造之股票二十張（1306─69─ND─038926至1306─69─ND─038945）及
    上開偽造之股票十張（1306─69─ND─038914至1306─69─ND─038925，不含
    1306─69─ND─038918、1306─69─ND─0000000張），向甲○○質押借款七十
    萬元及二十五萬元，復於八十八年二月十日持上開偽造之股票五張（1306─69─
    ND─038923、1306─69─ND─038935、306─69─ND─038946至1306─69─ND─
    038948）向丙○○質押借款十七萬元，致甲○○、丙○○陷於錯誤而借予上開之
    金額。嗣經二人向「合發興業股份有限公司」查詢結果，該公司告知並未發行「
    合發塑膠工業股份有限公司」股票，二人始知受騙上當。
二、案經甲○○、丙○○訴由法務部調查局高雄市調查處移送高雄地方法院檢察署檢
    察官偵查起訴。
    理  由
一、上開犯罪事實，業據被告丁○○於偵查及審理中坦承不諱，核與證人即被害人甲
    ○○於調查、偵查及審理中及被害人丙○○於調查中所證述之情節相符，復有變
    造之股票影本三十五紙、財政部證券暨期貨管理委員會八十八年八月三十日（八
    八）台財證（三）第七八四六五號函文、合發興業股份有限公司八十八年九月一
    日合興總字第○五五號函文在卷可憑，罪證明確，被告犯行堪以認定。
二、核被告所為，係犯刑法第二百零一條第一項之意圖供行使之用而偽造有價證券罪
    、第三百三十九條第一項之詐欺取財罪。被告偽造有價證券後進而行使，行使之
    低度行為應為偽造之高度行為所吸收，又被告偽造印文係偽造股票之一部行為，
    均不另論罪。又本件被告係以「合發興業股份有限公司」公司之股票為藍本影印
    後，在其上制作如上所述之字樣及印文，並非在原合法發行之「合發興業股份有
    限公司」股票上加以塗改，其所為係偽造有價證券非變造有價證券，公訴意旨認
    被告係犯變造有價證券之犯行，容有誤會，特此敘明。被告多次持偽造之股票向
    被害人質取金錢之行為，時間緊接，所犯罪名相同，顯係出於概括之犯意反覆為
    之，為連續犯，應依刑法第五十六條之規定以一罪論，並加重其刑。又被告上開
    所犯偽造有價證券罪及詐欺取財罪間有方法結果之牽連關係，應依刑法第五十五
    條牽連犯之規定從一重之偽造有價證券罪論處。審酌被告所借取金錢偽造股份有
    限公司之股票持以質押，破壞民間交易之秩序，且損及被害人利益，且所詐借取
    得之金額非低，復曾於民國八十六年及八十七年間因偽造文書及詐欺案件，分別
    經法院判處有期徒刑二年、六月，並於八十九年一月三十一日接續執行完畢，有
    其台灣高雄地方法院檢察署刑案資料查註紀錄表、台灣高等法院被告全國前案紀
    錄表及台灣高雄地方法院被告院內索引卡紀錄表各一份在卷可查，惟犯罪後坦承
    犯行態度尚稱良好及其他等一切情狀，量處如主文所示之刑。偽造之如主文所示
    之股票三十五張（含其上之「合發塑膠工業股份有限公司」及「董事長王建華、
    董事陳飛鵬、董事張歐寬」等印文），應依刑法第二百零五條宣告沒收。
據上論斷，應依刑事訴訟法第二百九十九條第一項前段，刑法第二百零一條第一項、
第三百三十九條第一項、第五十五條、第五十六條、第二百零五條，罰金罰鍰提高標
準條例第一條前段，判決如主文。
中    華    民    國      九十      年      九      月        四        日
                                  臺灣高雄地方法院刑事庭
                                      法  官    林 俊 寬
右正本證明與原本無異。
如不服本判決，應於判決送達後十日內，向本院提出上訴狀。
                                      書記官    李 文 廣
中    華    民    國      九十      年      九      月        四        日
附錄本判決論罪科刑之法條
刑法第二百零一條
意圖供行使之用，而偽造、變造公債票，公司股票或其他有價證券者，處三年以上十
年以下有期徒刑，得併科三千元以下罰金。
行使偽造、變造之公債票、公司股票或其他有價證券或意圖供行使之用收集或交付於
人者，處一年以上七年以下有期徒刑，得併科三千元以下罰金。


司法院資訊處製作；財團法人民間司法改革基金會備份。
